【裁判字號】    89,易,2710
【裁判日期】    891113
【裁判案由】    毒品危害防制條例
【裁判全文】
臺灣板橋地方法院刑事判決                        八十九年度易字第二七一０號
    公  訴  人  臺灣板橋地方法院檢察署檢察官
    被      告  甲○○
右列被告因違反毒品危害防制條例案件，經檢察官提起公訴（八十九年度毒偵緝字第
五七五、五七六、五七七號），本院判決如左：
    主  文
甲○○連續施用第二級毒品，處有期徒刑陸月。
    事  實
一、甲○○明知安非他命係民國八十七年五月二十日公布施行，於同年月二十二日生
    效之毒品危害防制條例第二條第二項第二款所規定之第二級毒品，不得施用及持
    有，且其於八十八年間，因違反毒品危害防制條例（即施用第二級毒品安非他命
    ）案，經依本院八十八年度毒聲字第六四五三號裁定，送觀察、勒戒後，認無繼
    續施用毒品之傾向，由臺灣板橋地方法院檢察署檢察官於八十八年十一月十日以
    八十八年度毒偵字第一七四五號不起訴處分確定在案。竟又基於施用第二級毒品
    安非他命之概括犯意，於上開不起訴處分確定後五年內之八十九年一月二十一日
    某時起至同年四月二十九日某時止，在臺北縣蘆洲市○○路三四巷一號三樓之住
    處及臺北縣蘆洲市○○路其友人之住處，連續施用第二級毒品安非他命多次。嗣
    於八十九年一月二十四日一時許，在臺北縣蘆洲市○○路二九二巷十五號五樓，
    為警首次查獲；於八十九年一月二十七日十二時許，在臺北縣三重市○○路○段
    一二七號前，為警再次查獲；於八十九年一月二十九日五時許，在臺北縣三重市
    ○○路○段一０一號前，為警三度查獲。甲○○因此經依本院八十九年度毒聲字
    第二九八０號裁定送觀察、勒戒後，認有繼續施用毒品之傾向，並由本院以八十
    九年度毒聲字第三二六五號裁定令入戒治處所施以強制戒治。
二、案經臺北縣警察局三重分局暨蘆洲分局移送臺灣板橋地方法院檢察署檢察官偵查
    起訴。
    理  由
一、右揭事實，業據被告甲○○迭於警訊、偵查及本院審理時自白不諱，並有臨檢紀
    錄一紙附卷可稽。且被告於上開時、地經警三次查獲後，旋經警分別採集其尿液
    送臺北縣衛生局鑑驗結果，確呈甲基安非他命陽性反應，此有該局尿液煙毒檢驗
    成績書三紙、臺北縣警察局三重分局查獲煙毒、麻藥案被移送者姓名代碼對照表
    二紙、臺北縣警察局蘆洲分局偵辦毒品危害防制條例案件被移送者姓名暨代碼對
    照表一紙附卷可稽。矧人體吸食安非他命經尿液排出之時間，依吸食量多寡、人
    體代謝功能、吸食者之年齡及性別有所差異，惟一般而言，吸食者在九十六小時
    （即四日）內所排出之尿液均有可能被檢出，此經法務部調查局證實，並為本院
    歷來審理吸食安非他命案件之職務上所知悉。再者，被告前因違反毒品危害防制
    條例案，經依本院八十八年度毒聲字第六四五三號裁定，送觀察、勒戒後，認無
    繼續施用毒品之傾向，由臺灣板橋地方法院檢察署檢察官於八十八年十一月十日
    以八十八年度毒偵字第一七四五號不起訴處分確定在案，被告復於五年內因本件
    之犯行，經本院以八十九年度毒聲字第三二六五號裁定令入戒治處所施以強制戒
    治等情，業據被告於本院審理時供承在卷，並有臺灣高等法院檢察署刑案紀錄簡
    覆表、上開不起訴處分書、八十九年度毒聲字第三二六五號裁定各一份在卷足憑
    。是被告再犯施用毒品之犯行，事證明確，堪以認定。
二、按安非他命屬中樞神經興奮劑，吸用後會引起不安、頭昏、亢進性反應、失眠、
    焦慮、譫妄、慢性中毒、精神障礙、類似精神分裂症之錯覺、幻覺、妄想及伴有
    行動與性格異常等副作用，並有輕微之成癮性，嚴重危害身心健康，而慣用者由
    於精神錯亂，更具暴力攻擊及反社會行為、自殺等傾向，後果堪慮，尤以戒解不
    易，其毒害不在煙毒之下，是以行政院衛生署於七十九年十月九日以衛署藥字第
    九０四一四二號公告，列入麻醉藥品管理條例第二條第四款所定「化學合成麻醉
    藥品類」管理，並於八十七年五月二十日經修正公佈列入毒品危害防治條例第二
    條第二項第二款之第二級毒品管理，不得非法持有及施用。
三、被告甲○○施用第二級毒品安非他命，核其所為，係犯毒品危害防制條例第十條
    第二項之罪。其先後多次犯行，時間緊接，罪名相同，顯係基於概括犯意而為，
    應依連續犯之規定論以一罪，並加重其刑。被告非法持有第二級毒品安非他命之
    低度行為，應為施用之高度行為所吸收，不另論罪。爰審酌被告之品行，其前因
    施用第二級毒品安非他命，經執行觀察、勒戒後，認無繼續施用毒品之傾向，而
    由臺灣板橋地方法院檢察署檢察官為不起訴處分確定後，再犯本件之罪，其施用
    第二級毒品安非他命，易戕害自己之身心，並對社會造成重大危害、被告犯罪之
    動機、目的、手段、次數、所生之危害及犯罪後坦承之態度等一切情狀，量處如
    主文所示之刑，以示懲儆。
四、至扣案之安非他命二小包（淨重一．六公克）、吸食器二組、燈泡一個、海洛因
    殘渣袋一個及安非他命一包（淨重一．二公克），均業據被告否認為其所有，復
    查無證據證明係被告所有供犯本件之罪所用之物，故均不予宣告沒收銷燬或沒收
    ，併予明。
據上論斷，應依刑事訴訟法第二百九十九條第一項前段，毒品危害防制條例第十條第
二項，刑法第十一條前段、第五十六條，判決如主文。
本案經檢察官楊四猛到庭執行職務。
中    華    民    國      八十九        年     十一     月    十三      日
                                      臺灣板橋地方法院刑事第一庭
                                          法  官  楊  千  儀
右正本證明與原本無異。
如不服本判決，應於判決送達後十日內，向本院提出上訴狀。
                                          書記官  王      明
中    華    民    國      八十九        年              月              日
附錄本案論罪科刑法條全文
毒品危害防制條例第十條
施用第一級毒品者，處六月以上五年以下有期徒刑。
施用第二級毒品者，處三年以下有期徒刑。


司法院資訊處製作；財團法人民間司法改革基金會備份。
